【裁判字號】    89,易,325
【裁判日期】    890807
【裁判案由】    竊盜
【裁判全文】
臺灣嘉義地方法院刑事判決                          八十九年度易字第三二五號
    公  訴  人  臺灣嘉義地方法院檢察署檢察官
    被      告  乙○○
右列被告因竊盜案件，經檢察官提起公訴（八十九年度偵字第一八五七號），本院判
決如左：
    主  文
乙○○竊盜，處罰金仟元，如易服勞役，以佰元折算壹日。
    事  實
一、乙○○為吉聯企業有限公司瓦斯開關推銷員，於民國八十九年三月十一日下午四
    時五分許（起訴書誤植為三時五分許），在嘉義縣新港鄉月眉村十八鄰月眉潭九
    十三號甲○○○住處，以邀請甲○○○至村內聽取防火說明會為名，趁甲○○○
    不注意之際，竟意圖為自己不法之所有，打開上開住處之落地窗紗門無故侵入上
    開住宅（無故侵入住宅部分未據告訴），竊取甲○○○之夫何振文所有置於客廳
    酒櫃上方之黃色ＳＡＧＥＮ－ＤＣ－８１８型行動電話一支，得手後據為己有，
    並將該行動電話放入左褲袋內，適為甲○○○發現自後追出，乙○○隨即跑至隔
    壁巷子將該行動電話丟置於該鄰鄰長家附近之花盆下，甲○○○乃會同鄰居質問
    乙○○，嗣於該鄰鄰長家附近之花盆下起獲上開行動電話。
二、案經嘉義縣警察局民雄分局報請臺灣嘉義地方法院檢察署檢察官偵查起訴。
    理  由
一、訊據被告乙○○固坦承有於右揭時、地至被害人甲○○○家中，惟矢口否認有何
    竊盜犯行，辯稱：伊當天雖有至上開甲○○○住處欲邀請甲○○○至村內聽取防
    火說明會，但在門口喊了五、六聲無人應門即離開，並未進入甲○○○上開住處
    云云。然查，右揭事實，業據被害人甲○○○、何振文迭次於警訊、偵查中及本
    院調查時指述綦詳，且有贓物認領保管單乙紙在卷可稽，參以上揭被害人甲○○
    ○、何振文與被告並不相識之情，為被告於本院調查時陳稱屬實，其等所言自無
    攀誣構陷之虞，應堪採信；況被告於當日事發後確曾至該鄰鄰長家附近乙情，復
    據被告於本院調查時所自陳，核與被害人甲○○○於警訊、偵查中及本院調查時
    指述情節相符，亦與該行動電話之尋獲地點吻合，顯見被告斯時於被害人甲○○
    ○自後追出時，將該行動電話丟棄至該鄰鄰長家附近之花盆下無疑；且衡情若果
    真如被告所言非其所為，則被告與被害人甲○○○及其鄰居爭執中，真正行竊者
    捨將上開行動電話從容帶走不為，反將上開行動電話丟棄於該鄰鄰長家附近之花
    盆下，顯有違常情，益證被告所供係事後卸責之詞，殊難採信；至證人吳俊瑩於
    本院調查時到庭證稱案發時沒有看到被告是否進入被害人甲○○○之家中，則其
    證言自不得作為有利於被告之認定，本件事證明確，被告犯行洵堪認定。
二、核被告所為，係犯刑法第三百二十條第一項之竊盜罪。爰審酌被告到庭飾詞否認
    ，顯無悔意，惟其所得財物輕微，及其犯罪之動機、目的、手段，犯罪所生之危
    害等一切情狀，量處如主文所示之刑。
據上論斷，應依刑事訴訟法第二百九十九條第一項前段，刑法第三百二十條第一項、
第四十二條第二項，罰金罰鍰提高標準條例第一條前段、第二條，判決如主文。
本案經檢察官陳仁智到庭執行職務。
中      華      民      國    八十九    年      八      月      七      日
                                臺灣嘉義地方法院刑事第一庭
                                審判長  法  官  陳  珍  如
                                        法  官  劉  瓊  雯
                                        法  官  黃  仁  勇
右正本證明與原本無異。
如不服本判決，應於判決送達後十日內向本院提出上訴狀( 應附繕本 )。
中      華      民      國    八十九    年      八      月     九       日
                                        書記官  呂  權  芳
附錄本判決論罪科刑法條：：
刑法第三百二十條第一項：
意圖為自己或第三人不法之所有，而竊取他人之動產者，為竊盜罪，處五年以下有期
徒刑、拘役或五百元以下罰金。


司法院資訊處製作；財團法人民間司法改革基金會備份。
